【裁判字號】    99,審易,1975
【裁判日期】    991222
【裁判案由】    竊盜
【裁判全文】
臺灣士林地方法院刑事判決            99年度審易字第1975號
公  訴  人  臺灣士林地方法院檢察署檢察官
被      告  黃忠誠
            李鴻祥
            潘進明
上列被告等因竊盜案件，經檢察官提起公訴（99年度偵字第9016
號），被告等於準備程序中就被訴事實為有罪之陳述，本院裁定
改依簡式審判程序審理，並判決如下：
    主  文
黃忠誠共同竊盜，累犯，處有期徒刑捌月，又共同攜帶兇器竊盜
，累犯，處有期徒刑柒月，扳手壹支沒收。應執行有期徒刑壹年
，扳手壹支沒收。
李鴻祥共同竊盜，處有期徒刑柒月。
潘進明共同攜帶兇器竊盜，累犯，處有期徒刑柒月。扳手壹支沒
收。
    事  實
一、黃忠誠前因竊盜等案件，經臺灣高等法院以95年度上訴字第
    1636號判決判處有期徒刑2 年確定，與其前所違反毒品危害
    防制條案件經減刑並經合併執行後，於民國97年7 月1 日縮
    短刑期執行完畢（於本案構成累犯）。潘進明前因違反麻醉
    藥品管制條例等案件，經臺灣士林地方法院以82年度訴字第
    15 02 號判決判處應執行刑有期徒刑5 年7 月確定，經入監
    執行後，於85年7 月25日假釋交付保護管束，復因於假釋期
    間內，再犯肅清煙毒條例犯行，再經同法院以87年度訴字第
    294 號判決判處應執行刑有期徒刑3 年10月確定。其經入監
    與前案殘刑接續執行，於94年11月16日縮滿期滿執行完畢（
    於本案構成累犯）。詎渠等仍不知悔改，黃忠誠與李鴻祥共
    同基於意圖為自己不法之所有之犯意聯絡，於98年11月28日
    淩晨1時32 分許，在基隆市○○區○○路341 號旁，由黃忠
    誠持自備之鑰匙1 把，開啟林淑婷所有而由張家豪使用之三
    陽喜美白色、車牌號碼8102-GU 號自用小客車車門（下稱係
    爭自小客車），發動引擎，李鴻祥則在旁把風共同竊取該車
    。另黃忠誠與潘進明共同基於意圖為自已不法所有之犯意聯
    絡，於98年12月7 日前某日某時許，於臺北縣汐止市○○街
    95巷，由潘進明持黃忠誠提供客觀上足供兇器使用之扳手1
    支，拆卸車牌號碼CJ-7111 號自用自小客車之車牌2 面（下
    稱係爭車牌），黃忠誠則在旁把風而共同竊取該車牌，得手
    後將係爭車牌懸掛在前開竊取之係爭自小客車上，作為代步
    工具。嗣經係爭自小客車使用人張家豪報警處理，始悉上情
    。
二、案經張家豪訴請宜蘭縣政府警察局宜蘭分局報請臺灣宜蘭地
    方法院檢察署呈請臺灣高等法院檢察署令轉臺灣士林地法院
    檢察署偵查後起訴。
    理  由
一、上開事實，業據被告黃忠誠、李鴻祥、潘進明於本院準備程
    序時坦承不諱（本院99年12月8 日之準備程序筆錄第2 至3
    頁及審理筆錄第2 至5 頁參照），核與被害人張家豪、林書
    平警詢之指述相符，復有贓物認領保管單2 紙、車輛尋獲電
    腦輸入單、臺北市政府警察局編號000000000C26號鑑驗書、
    內政部警政署刑事警察局99年1 月29日刑醫字第0980177278
    號鑑驗書各1 紙，及係爭車號8102-GU 號自小客車採證照片
    44張等附卷可稽，足證被告等確分別於上開時地，共同分別
    竊取係爭自小客車及車牌。綜上，堪認被告等之自白與事實
    相符，應予採信。本案事證明確，被告等犯行洵堪認定，應
    予依法論科。
二、按刑法第321 條第1 項第3 款之攜帶兇器竊盜罪，係以行為
    人攜帶兇器竊盜為其加重條件，此所謂兇器，其種類並無限
    制，凡客觀上足對人之生命、身體、安全構成威脅，具有危
    險性之兇器均屬之，且祇須行竊時攜帶此種具有危險性之兇
    器為已足，並不以攜帶之初有行兇之意圖為必要（最高法院
    79 年 度台上字第5253號判例參照），查被告潘進明自承本
    件所持扳手1 支以行竊，而扳手係屬堅硬之金屬材質，依照
    一般社會通念，如持以行兇，自足以對人之生命、身體產生
    危害，客觀上應屬「兇器」無訛；核被告黃忠誠與李鴻祥就
    前開竊取係爭自小客車之犯行均係犯刑法第320 條第1 項之
    竊盜罪，被告黃忠誠與李鴻祥就此部分之犯行有犯意聯絡，
    行為分擔，均為共同正犯；再被告潘進明與黃忠誠就前開竊
    取係爭車牌之犯行均係犯刑法第321 條第1 項第3 款之加重
    竊盜罪，被告潘進明與黃忠誠就此部分犯行亦有犯意聯絡，
    行為分擔，均為共同正犯。被告黃忠誠之上開2 犯行，犯意
    各別行為互殊，應分論併罰；被告黃忠誠、潘進明有如犯罪
    事實欄所示前科紀錄，經判處有期徒刑確定並執行完畢，其
    於5 年內再犯有期徒刑之本罪，為累犯，應依刑法第47條第
    1 項之規定加重其刑。
三、爰審酌被告等均有前科或犯罪紀錄，素行不佳。其等貪圖小
    利而竊取係爭車輛及車牌用以代步，實不可取，及被告等犯
    罪動機、手段、目的、竊得財物之價值、犯罪所生危害及被
    害人所受損失等一切情狀，爰分別量處如主文所示之刑，並
    就被告黃忠誠部分定其應執行刑，以示警儆。再按扳手1 支
    係被告黃忠誠及潘進明持之行竊之物，應依刑法第38條第1
    項第2 款諭知沒收。
四、據上論斷，應依刑事訴訟法第273 條之1 第1 項、第299 條
    第1 項前段、第310 條之2 ，刑法第320 條第1 項、第321
    條第1 項第3 款、第28條、第47條第1 項、第38條第1 項第
    2 款、第51條第5 款，刑法施行法第1 條之1 ，判決如主文
    。
五、本案經檢察官李松德到庭執行職務。
中    華    民    國    99    年    12    月    22    日
                  刑事第一庭法  官王沛雷
以上正本證明與原本無異。
如不服本判決應於收受判決後10日內向本院提出上訴書狀(均須
 按他造當事人之人數附繕本)「切勿逕送上級法院」。
                            書記官吳尚文
中    華    民    國    99    年    12    月    22    日
附錄本案論罪科刑依據法條全文
中華民國刑法第320條第1項
意圖為自己或第三人不法之所有，而竊取他人之動產者，為竊盜
罪，處五年以下有期徒刑、拘役或五百元以下罰金。
中華民國刑法第321條第1項第3款
犯竊盜罪而有下列情形之一者，處6月以上、5年以下有期徒刑：
三、攜帶兇器而犯之者。

司法院資訊處製作；財團法人民間司法改革基金會備份。
